【裁判字號】    97,交聲,939
【裁判日期】    970630
【裁判案由】    交管條例聲異
【裁判全文】
臺灣板橋地方法院交通事件裁定         97年度交聲字第939號
原處分機關  交通部公路總局臺北區監理所
異  議  人
即受處分人  甲○○
上列異議人即受處分人因違反道路交通管理處罰條例案件，對於
交通部公路總局臺北區監理所民國97年4月16日所為北監營裁字
裁40-CG0000000號處分不服，聲明異議，本院裁定如下：
    主  文
異議駁回。
    理  由
一、原處分意旨略以：異議人即受處分人甲○○於民國97年2月
    14日21時38分許，駕駛車號942-EW號營業用小客車，行經臺
    北縣中和市○○路與中正路口（往板橋方向）時，因「駕車
    行經有燈光號誌管制之交岔路口闖紅燈」之違規行為，由臺
    北縣政府警察局以照片採證方式逕行製單舉發，爰依道路交
    通管理處罰條例第53條第1 項、第63條第1 項第3 款規定，
    裁處罰鍰新臺幣（下同）2,700 元，並記違規點數3 點等語
    。
二、異議意旨略以：異議人於97年2月14日21時38分許，駕駛計
    程車942-EW行經中和中山路與中正路交岔路大塞車，停停走
    走、走走停停，煞車燈亮可資證明，實非故意闖紅燈，且車
    上載有重病病人急須到亞東醫院急診，現在計程車生意難做
    ，須靠此維生，尚請體諒，請求撤銷原處分云云。
三、按汽車駕駛人，行經有燈光號誌管制之交岔路口闖紅燈者，
    處新臺幣1,800 元以上5,400 元以下罰鍰；汽車駕駛人有道
    路交通管理處罰條例第53條第1 項規定之情形，除應依該條
    所規定之罰鍰處罰外，並記違規點數3 點，道路交通管理處
    罰條例第53條第1 項、第63條第1 項第3 款分別定有明文。
    再汽車駕駛人之行為有闖紅燈、或經以科學儀器取得證據資
    料證明其行為違規，當場不能或不宜攔截製單舉發者，得逕
    行舉發，同條例第7 條之2 第1 項第1 款、第7 款亦有明文
    規定。又按行車管制號誌之圓形紅燈，係顯示車輛面對圓形
    紅燈表示禁止通行，不得超越停止線或進入路口道路；停止
    線，用以指示行駛車輛停止之界限，車輛停止時，其前懸部
    分不得伸越該線，交通標誌標線號誌設置規則第206 條第5
    款第1目、第170 條第1 項亦規定甚明。
三、經查：
    (一)本件異議人即受處分人甲○○駕駛車號942-EW號營業用小
      客車，於97年2 月14日21時38分許，行經臺北縣中和市○
      ○路與中正路口（往板橋方向），因「駕車行經有燈光號
      誌管制之交岔路口闖紅燈」違規，經警依「微電腦闖紅燈
      及測速自動照相設備」攝得違規照片逕行舉發，通知應於
      97年3 月23日前自動繳納罰鍰，異議人嗣以「新年期間，
      車子多，無法前進，在車陣中，我已經煞車，在路中央，
      煞車燈亮可證明」為由，提出申訴，經原舉發機關臺北縣
      政府警察局於97年4 月10日以北縣警交字第0970044787號
      函敘明：依交通部函釋「車輛無視於紅燈警示，有穿越路
      口之意圖，而車身已伸入路口範圍，亦視同闖紅燈」，且
      本案經調閱並檢視該時段之數位錄影檔影像資料顯示，該
      車紅燈亮起後始超越停止線闖紅燈，符合前揭函示要件等
      語之情，有卷附之臺北縣政府警察局97年2 月22日之北縣
      警交字第CG0000000 號舉發違反道路交通管理事件通知單
      1 紙、違規照片6 禎、上開函文、異議人之陳述書在卷可
      證。
    (二)異議人駕駛上開營業用小客車於97年2 月14日21時38分許
      ，行經臺北縣中和市○○路與中正路口（往板橋方向）設
      有燈光號誌管制之交岔路口時闖紅燈之事實，有採證照片
      6 幀附卷可稽。異議人雖以前詞置辯，惟觀以本院卷附第
      6 頁之採證照片2 幀，第1 幀照片顯示於異議人駕駛小客
      車行進方向之路口右前方圓型紅燈亮起後3.98秒，異議人
      駕駛上開汽車駛越停止線，經線圈感應，啟動電腦判讀為
      闖紅燈，在照片右上方之位置可明顯看出此時燈號顯示為
      紅燈，第2 幀照片係於紅燈亮起後4.30秒，經電腦偵測異
      議人仍駕車以時速39公里向前行駛。又本院卷第7 至8 頁
      所附之4 幀照片顯示，剛開始異議人駕駛之小客車行進方
      向前方路口燈號為紅燈時，被告小客車原是位於其行駛之
      路口停止線前（機車停車格內），惟異議人仍繼續駕車前
      進越過其路口前之停止線，駛入交岔路口內，且其車當時
      為其原遵行車道進入路口之最後一部車輛，其車持續向前
      駛入路口內欲跟隨前方車輛（仍有些車距）駛入對面路口
      。是異議人顯係於其車原行進路口之管制號誌已為紅燈號
      誌後，仍執意駕車越過路口之停止線，闖越紅燈，其稱：
      是因大塞車，實非故意闖紅燈云云，顯非事實。而其於提
      出異議時所辯：車上載有重病病人急須到亞東醫院急診云
      云，更係先前申訴時所未提及之事。更何況，若係重症病
      人要立即至醫院急救，理應會召救護車，又如何會在如異
      議人所云之過年大塞車時段，乘坐計程車？此異議人單方
      面說詞亦不足採。
四、綜上，異議人於上揭時地確有駕車行經有燈光號誌管制之交
    岔路口闖紅燈之行為，原處分機關援引道路交通管理處罰條
    例第53條第1 項、第63條第1 項第3 款之規定及違反道路交
    通管理事件統一裁罰基準表，就異議人「駕車行經有燈光號
    誌管制之交岔路口闖紅燈」之交通違規行為，裁處異議人罰
    鍰2,700 元、記違規點數3 點，並無違誤或不當，異議人之
    聲明異議無理由，應予駁回。
據上論結，應依道路交通案件處理辦法第19條，裁定如主文。
中    華    民    國    97    年    6     月    30    日
                      交通法庭    法  官  王復生
上列正本證明與原本無異。
如不服本裁定，應於裁定送達後五日內敘明抗告理由，向本院提
出抗告狀。
                                  書記官  陳秀慧
中    華    民    國    97    年    7     月    4     日


司法院資訊處製作；財團法人民間司法改革基金會備份。
